【裁判字號】    98,審簡,3874
【裁判日期】    990206
【裁判案由】    恐嚇等
【裁判全文】
臺灣高雄地方法院刑事判決            98年度審簡字第3874號
公  訴  人  臺灣高雄地方法院檢察署檢察官
被      告  丁○○
上列被告因恐嚇等案件，經檢察官聲請以簡易判決處刑（98年度
偵字第13412號），本院判決如下：
    主      文
丁○○犯毀損他人物品罪，處拘役貳拾日，如易科罰金，以新臺
幣壹仟元折算壹日。又犯恐嚇危害安全罪，處拘役貳拾日，如易
科罰金，以新臺幣壹仟元折算壹日。應執行拘役參拾日，如易科
罰金，以新臺幣壹仟元折算壹日。
    事實及理由
一、丁○○係丙○○胞妹乙○○之前任男友，因不滿與乙○○分
    手，不時酒後至乙○○位在高雄縣內門鄉○○路222 號住處
    尋釁生事，嗣於民國98年1 月27日9 時許，丁○○再度前往
    乙○○前揭住處，欲接其與乙○○所生之兒子林俊傑外出，
    惟因撥打該處電話乙○○均未接聽，竟基於毀損之犯意，以
    腳踹破林阿冬所有之該處大門玻璃，致令該大門玻璃毀損不
    堪使用。丁○○盛怒之餘，思及丙○○一再勸導乙○○與其
    分手，竟另起恐嚇之犯意，於同日9 時30分許，以其000000
    0000號行動電話，發送內容為：「我現在在妳老爸家門口，
    我倆的帳該算一算，妳一個小時未到，我會去屏東向李嫂子
    拜晚年請安問好，我要向太多人請安問好妳不要耽誤我時間
    」之簡訊至丙○○0000000000號行動電話，以此前往丙○○
    屏東居所（屏東縣屏東市○○路1510巷16號）對丙○○家人
    不利之事恐嚇丙○○，致丙○○心生畏懼，而危害其安全，
    並旋驅車前往前揭南屏路住處，嗣經員警到場處理後查悉上
    情。
二、訊據被告丁○○固不否認有弄破上開乙○○住處大門玻璃，
    並傳送上開簡訊予丙○○，惟矢口否認有何毀損、恐嚇犯行
    ，辯稱：伊當日欲接兒子林俊傑外出而至乙○○住處，惟因
    擔任職業駕駛，多日超時工作未睡覺，精神不佳，沒看到大
    門玻璃就走進去，遂不小心撞破，伊係額頭先撞上，接著是
    胸部，後來腳也撞上，並無毀損故意。又當日因乙○○之大
    姊夫欲與之討論林俊傑之養育問題，伊深知丙○○是家中之
    主要決定者，需待丙○○抵達始能討論，而伊當日中午已約
    好帶林俊傑至屏東友人甲○○老家圍爐，方傳送該封簡訊，
    以催促丙○○儘早趕到討論，並無恐嚇之故意，簡訊中「我
    倆的帳該算一算」是要把之前的誤會釐清，「向李嫂子拜晚
    年請安問好」意指伊要去屏東找朋友甲○○（綽號「小李」
    ），「李嫂子」係甲○○的太太，她跟乙○○很要好云云，
    經查：
（一）毀損部分：
      查當日被告乃因乙○○不接聽其電話，遂在大叫乙○○名
      字後，直接以腳踹破大門玻璃一情，業據證人乙○○於警
      詢、本院訊問時證述明確（見警卷第12頁、本院卷第108
      頁），並有現場照片4 張（見警卷第15至16頁）可資佐證
      。被告雖以上情置辯，惟觀諸前述現場照片所示，該大門
      玻璃之破裂點主要集中在玻璃之下半部，上半部玻璃僅有
      裂痕未破，經核與證人乙○○所證玻璃係遭被告以腳踹破
      一節一致，反之，則明顯與被告所辯依序為額頭、胸部、
      腳部接連撞上一情不符，蓋依被告163 公分之身高（見本
      院卷第15頁），其額頭、胸部之平行位置，應為玻璃之上
      半部，且按理第一撞擊點之撞擊力道應較第二、三撞擊點
      強烈，連帶玻璃之破損情形亦當更為嚴重，故倘其確係毫
      無防備，行進間直接撞上玻璃，豈有第一、二撞擊點之上
      半部玻璃僅生裂痕，而第三撞擊點之玻璃卻破損嚴重之理
      ？況現場玻璃因破裂而散落一地，散佈之範圍非狹，足認
      撞擊之力道非輕，此見前述現場照片亦明，果被告誤撞大
      門玻璃一情為真，其身體或頭部撞傷或遭玻璃割傷，乃在
      所難免，惟經本院訊之有無受傷，被告卻表示：伊當時胸
      前衣服有破裂、褲管也有破掉，頭部沒事，胸部也沒事，
      只有腿部有1 條1 條的傷痕，但不知是玻璃還是被乙○○
      打的等語（見本院卷第15至16頁）。益徵其所述誤撞大門
      玻璃云云，與卷內事證不合，乃非屬實。是被告前揭所辯
      ，無非飾卸之詞，要非可採。
（二）恐嚇部分：
    1.被告確有於前揭時、地傳送上開內容之簡訊予丙○○，致
      丙○○心生畏懼，認為被告係意指「如1 個小時未到，就
      要到屏東居所對其家人不利」，因而擔心被告對其屏東居
      所之女兒不利，而儘速驅車趕回南屏路住處等情，業據證
      人丙○○於警詢、偵訊及本院訊問時指訴歷歷（見警卷第
      4 頁、偵卷第8 頁、本院卷第18至19頁），並有簡訊內容
      翻拍照片2 張附卷可佐（見偵卷第3 頁），亦為被告所是
      認，此部分事實堪以認定。
    2.被告既以前開情詞置辯，則本件之爭點，厥為被告有無恐
      嚇之犯意？亦即，被告上開簡訊內容「妳一個小時未到，
      我會去屏東向李嫂子拜晚年請安問好」之真意為何？經查
      ：
    (1)證人即被告表示欲探望之友人甲○○證稱：我住在高雄縣
      美濃鎮○○街8 號，老家也在那裡，被告都知道。我在屏
      東沒有住處。我已離婚，有同居人鄭合伶，被告有見過我
      的同居人，我不知道被告如何稱呼她，因為被告跟她沒有
      在講話。被告以前是我的雇主，認識近10年，我受僱於他
      約2 年，離職後就沒有往來，去（97）年年底因為工作關
      係才有走近，下班後會小聚，都是以電話聯絡。今（98）
      年我是在桃園縣龜山鄉過年，沒有在老家過年，去（97）
      年年底我有約過被告帶小朋友來美濃一起過春節，後來我
      因案未在高雄過年，就沒有跟被告聯絡等語（見本院卷第
      73至75頁）。由證人上開所述，可知證人老家或住處均非
      位於被告所稱之屏東，則被告辯稱欲至屏東與甲○○圍爐
      一情是否為真，顯堪質疑，被告就此雖再辯稱：伊去美濃
      會順便去屏東，就把美濃當成屏東云云（見本院卷第75頁
      ），然被告職業為貨櫃運輸司機，為其自承在卷（見本院
      卷第80頁），以其身為職業駕駛多年之經驗，豈有將高雄
      縣美濃鎮誤認為屏東縣之可能？是此一辯解，實難憑信。
      其次，證人並無配偶，僅有同居人，而該同居人與被告甚
      少接觸說話，是簡訊中之「李嫂子」是否即為證人甲○○
      之同居人，亦頗值懷疑。抑且，證人於98年春節期間根本
      未在老家過年，僅於97年年底曾向被告提議帶小朋友至美
      濃一起過節，嗣未進一步聯絡，更顯被告前揭所辯，至為
      牽強，尤難置信。
    (2)況被告所陳當日已約好攜林俊傑一同前往屏東，及乙○○
      與甲○○太太很熟等節，亦與證人即與林俊傑同住之母乙○○之證述：不曉得「小李」（即被告對甲○○之暱稱）
      是誰，好多人叫這個名字。我不知道「李大嫂」是誰，因
      為被告常稱呼女性為「某某大嫂」。被告從97年底到案發
      時皆未曾提過要帶林俊傑去找「小李」圍爐或參加豐年祭
      等語（見本院卷第108 頁）顯然相違，益證找「小李」圍
      爐一事乃子虛烏有，洵屬被告杜撰之詞，殊非可採。
    (3)承上，簡訊中「屏東」、「李嫂子」並非被告所辯之甲○○之住處、甲○○之太太甚明。反之，丙○○之居所乃位
      在屏東，且被告亦自承知悉確切地址（見本院卷第111 頁
      ）。而簡訊內容中「我會去屏東向李嫂子拜晚年請安問好
      」乃緊接在「我倆的帳該算一算，妳一個小時未到」之後
      ，循此前後文脈絡，其語意無非下列2 種可能：向丙○○交代其一個小時後之行蹤、預定行程。向丙○○表明
      一個小時不到之後果。本院審酌被告自承與丙○○已長久
      不愉快，丙○○亦不認識「李嫂子」（見本院卷第112 頁
      ），依被告與丙○○之熟識程度，應無必要特意傳送簡訊
      ，告知丙○○其嗣後欲至屏東，向「丙○○不認識之李嫂
      子」拜年。參以被告於本案發生前曾數次至上開南屏路住
      處鬧事，業據證人丙○○、乙○○於本院訊問時證述一致
      （見本院卷第19、110 頁），又被告係於憤懣乙○○未接
      其電話，踹破、毀損大門玻璃後傳送此簡訊，並使用「我
      倆的帳該算一算」、「妳不要耽誤我時間」等強烈之措辭
      ，堪認被告上開簡訊應非單純交代行蹤，而係本於惡害通
      知之意，以前往丙○○屏東居處對其家人不利之事，恐嚇
      丙○○，故其確有恐嚇之犯意無誤。再衡諸該簡訊之措辭
      、被告前有鬧事紀錄、被告知悉丙○○屏東居處之地址等
      情，縱受恐嚇之丙○○當時無法確知簡訊中「李嫂子」為
      何人，及被告究欲如何對其家人不利，亦應認上開簡訊內
      容確已達使告訴人心生畏懼，致生危害於安全之程度。
    3.綜上所述，被告確係基於恐嚇之犯意，傳送上開加害丙○○家人內容之簡訊，致丙○○心生畏懼，自足構成恐嚇危
      害安全罪。
（三）綜上所述，本件事證明確，被告毀損、恐嚇之犯行均堪認
      定，應予依法論科。至被告雖另提出其屏東友人名單，並
      舉其先前經營之檳榔攤受雇小姐為證，欲證其前開所辯屬
      實，惟因本件事證已明，本院認無調查之必要，附此敘明
      。
三、核被告丁○○所為，係犯刑法第354 條、第305 條之毀損他
    人物品罪、恐嚇危害安全罪。其所犯上開二罪，犯意各別，
    行為互殊，應予分論併罰。爰審酌被告僅因一時不滿，即惡
    意踹破毀損上開住處大門，嗣並傳送簡訊恐嚇丙○○，一再
    不顧他人感受，採取激烈手段以達其目的或解決問題，甚且
    於本案審理中，尚郵寄欲對丙○○提告之刑事告訴狀予丙○○，致丙○○惴惴不安，所為至屬不該，惟念其隨即支付新
    臺幣2500元修復大門玻璃，有估價單1 紙為憑，告訴人林阿
    冬所受損害已獲彌補，代行告訴人丙○○亦於本院訊問時當
    庭表示願原諒被告（見本院卷第20頁）。又被告於本院審理
    中並撤回對丙○○之公然侮辱告訴，展現其欲與丙○○、乙○○和解之誠意等一切情狀，分別量處如主文所示之刑及諭
    知易科罰金之折算標準，並合併定其應執行之刑及易科罰金
    之折算標準。
四、依刑事訴訟法第449 條第1 項、第3 項，刑法第354 條、第
    305 條、第41條第1 項前段、第51條第6 款，刑法施行法第
    1 條之1 ，逕以簡易判決處刑如主文。
五、如不服本判決，得自收受送達之日起10日內，向本院提起上
    訴。
中    華    民    國    99    年    2     月    6     日
                  高雄簡易庭  法  官  陳筱雯
以上正本證明與原本無異。
如不服本判決，應於送達之日起10日內向本院提出上訴書狀。
中    華    民    國    99    年    2     月    6     日
                              書記官  戴金龍
附錄本案論罪科刑法條
刑法第354條
毀棄、損壞前二條以外之他人之物或致令不堪用，足以生損害於
公眾或他人者，處2年以下有期徒刑、拘役或5百元以下罰金。
刑法第305條
以加害生命、身體、自由、名譽、財產之事，恐嚇他人致生危於
安全者，處2 年以下有期徒刑、拘役或300 元以下罰金。

司法院資訊處製作；財團法人民間司法改革基金會備份。
